# 支付的土地租赁费现金流量表的列示

提问人：yl8229880 时间：2020-09-04 16:49:19
求助各位：支付的土地租赁费在现金流量表中如何列示，是购置固定资产还是支付的其他？不胜感激

回答人：chenyiwei
在执行新租赁准则之前，如果是逐年支付租金的，则作为“支付其他与经营活动有关的现金”，如果一次支付多年租金，确认长期待摊费用的，则作为“购建固定资产、无形资产和其他长期资产支付的现金”。
在执行新租赁准则之后，在初始确认使用权资产之前或同时支付的租金作为“购建固定资产、无形资产和其他长期资产支付的现金”，后续支付的租金因为是从租赁负债中列支的，所以作为“支付其他与筹资活动有关的现金”。

提问人：jdm0109 时间：2020-11-06 08:05:06
陈版，想问一下，是否【长期待摊费用】都作为购建固定资产......支付的现金?
部分企业将长期营业费用、融资手续费都作为长摊，是否并不需要区分属性（因为长摊本身就是其他长期资产）？
【很多企业将与经营相关的一些长期费用作为“其他经营活动”】；【融资手续费则作为“其他筹资活动”】，是否合理？

回答人：chenyiwei
长期待摊费用的性质可以有所区分，有部分长期预付费用性质的可以作为经营活动现金流出。